# 关于国有股划转社保基金的账务处理问题

提问人：luckywinnie 时间：2011-02-19 16:09:41
陈老师，你好！关于国有股划转社保基金的账务处理，按照《境内证券市场转持部分国有股充实全国社会保障基金实施办法》须依次冲减未分配利润、盈余公积、资本公积以及实收资本，如在同一年度内，有多个项目分别存在冲销的情况，按此规定，依次冲减的意思是否系将未分配利润、盈余公积、资本公积、实收资本依次冲减为零？

回答人：chenyiwei
应当是先冲减排序在前的项目，将排序在前的项目的余额冲减为零后再冲减排序在后的项目，不是按比例冲减每一个项目。